【裁判字號】    89,易,1270
【裁判日期】    890623
【裁判案由】    妨害公務
【裁判全文】
臺灣桃園地方法院刑事判決           八十九年度易字第一二七Ｏ號
    公  訴  人  台灣桃園地方法院檢察署檢察官
    被      告  甲  ○
右列被告因妨害公務案件，經檢察官提起公訴（八十九年度偵字第五五八一號），本
院判決如左：
        主  文
甲○對於公務員依法執行職務時，施強暴，處罰金貳仟元，如易服勞役，以佰元折
算壹日。
        事  實
一、甲○於民國八十九年四月十日六時十分許，在桃園縣大園鄉果林村慶亞加油站旁
    之坤業公司大園焚化爐興建工地，參與由附近居發起之抗爭活動，奉命在現場執
    行維護秩序並穿著印有刑警字樣之桃園縣警察局大園分局偵查員苗耀仁見狀手持
    蒐證攝影機上前攝影蒐證，甲○明知苗員係刑警且係正依法執行公務之公務人員
    竟當場出手撥開苗員手上之攝影機，以強暴妨害其公務之執行，當場為警查獲。
二、案經桃園縣警察局大園分局報告台灣桃園地方法院檢察署檢察官。
        理  由
一、訊據被告甲○矢口否認有右揭事實，辯稱：伊當時是要上廁所經過該地，並未與
    警方發生衝突亦未拍打警員之攝影機云云。經查右揭事實業據證人苗耀仁於偵查
    中結證在卷，並有報告書一紙，附卷足稽。參以：被告於警偵訊時均自承拍打攝
    影機等語，足見証人苗耀仁所証被告曾拍打攝影機阻止其蒐證之情，實信而有徵
    。被告雖又辯稱：伊不知苗耀仁為警員云云。然查：証人苗耀仁於執行職務時身
    著印有「刑警」字樣之背心，已據其於偵查中証述綦詳，再徵清被告自警訊以造
    於偵審中一再抗辯伊並未違法為何要讓人拍照等語，足見，被告應知悉苗員為執
    行取締違法之執法人員，否則應無一再主張伊並未違法，為何要讓人拍照蒐証，
    所辯不知苗耀仁為警員，亦屬卸責之詞，自不足採。以下，另有錄影帶一卷足佐
    ，事証已明，被告右開妨害公務犯行，堪以認定。
二、核被告所為係犯刑法第一百三十五條第一項之妨害公務罪，爰審酌被告係逾六旬
    老婦，智識程度不高，於此群眾抗爭之場合，類多受他人煽惑導致盲目參與，平
    日素行良好，犯罪手段尚非激烈，所生危害不大，及犯罪後態度等一切情狀，從
    輕量處如主文所示之刑，並諭知易服勞役之折算標準，以資薄懲。
據上論斷：應依刑事訴訟法第二百九十九條第一項前段、刑法第一百三十五條第一項
、第四十二條第二項，罰金罰鍰提高標準條例第一條前段、第二條，判決如主文。
本案經檢察官張尹敏到庭執行職務。
中      華      民      國       八十九     年     六     月   二十三   日
                                臺灣桃園地方法院刑事第二庭
                                      法  官  江  振  義
右正本證明與原本無異。
如不服本判決，應於判決送達後十日內，向本院提出上訴狀。
                                      書記官  李  劍  龍
中      華      民      國       八十九     年     六     月   二十九   日
附論罪科刑依據之法條：
刑法第一百三十五條第一項：
對於公務員依法執行職務時，施強暴脅迫者，處三年以下有期徒刑、拘役或三百元以
下罰金。


司法院資訊處製作；財團法人民間司法改革基金會備份。
